# 母公司购买子公司少数股权

提问人：bysanzh 时间：2020-04-22 20:33:04
请教陈版：母公司发行股份购买子公司少数股东持有的25%股权，发生的审计费，评估费，券商的费用全部计入长期股权投资吗？谢谢陈版~~

回答人：chenyiwei
审计费和评估费属于专业服务费用，不论最终交易是否完成都要支付，故应在发生时直接计入管理费用处理。
券商费用，除了发行新股的承销费以外，其他为交易进行架构设计等服务的支出，也是建议费用化。发行新股的承销费可以冲减发行新股形成的资本公积。